# CIF结算运费、保费的会计处理

提问人：xuanfeng690321 时间：2022-01-25 09:15:58
@chenyiwei 陈版：您好！请问执行新收入准则时，外销以CIF方式结算下，物权的控制权转移是以装卸港为依据的（与FOB结算模式一致），那么在控制权转移后装卸港至目的港之间发生的运费与保险费应作为一项单独的履约义务，确认收入与成本吧？成本应是付给物流公司、保险公司的费用（实质是代收代付性质），那么收入怎么确认呢，按合同金额如何分摊商品价格与劳务价格？实务中很多公司并没有将这部分装卸港至目的港之间发生的运费与保险费应作为一项单独的履约义务，而是先与商品一起直接确认收入，支付给运费与保险费冲收入或直接增加成本？请问应该怎么处理？

回答人：chenyiwei
在控制权转移后装卸港至目的港之间发生的运费与保险费应作为一项单独的履约义务。但对于该项履约义务，应关注卖方是代理人还是主要责任人。如果是代理人的，则按支付给第三方承运人和保险公司的运保费作为代收代付处理；如果是主要责任人的，则将按照不同履约义务单独售价比例分摊的合同总价确认收入，将相关成本（包括支付给第三方承运人和保险公司的运保费）作为营业成本。
实务中买方作为代理人的可能性相对较大，最终结果就是运保费不单独确认收入和成本，而只是代收代付，可确认的收入只相当于FOB价格部分。